臺灣彰化地方法院刑事裁定
111年度撤緩字第29號
聲  請  人  臺灣彰化地方檢察署檢察官   
受  刑  人  ANUSRI SONGRIT（中文名：松利，泰國籍）  



                    在中華民國境內連絡地址：彰化縣○○鎮○○路0段0號
上列聲請人因受刑人不能安全駕駛致交通危險案件（109年度交
簡字第2371號），聲請撤銷緩刑之宣告（111年度執聲字第110號
），本院裁定如下：
    主  文
聲請駁回。
    理  由
一、聲請意旨略以：受刑人ANUSRI SONGRIT因犯不能安全駕駛致
    交通危險罪，經本院於民國109年12月30日，以109年度交簡
    字第2371號簡易判決判處有期徒刑2月，如易科罰金，以新
    臺幣（下同）1,000元折算1日，緩刑2年，並應於判決確定
    之日起3個月內支付公庫30,000元，於110年3月6日確定。受
    刑人已於109年12月11日出境，迄今未有入境之紀錄。嗣經
    聲請人以公示送達方式送達執行傳票，傳喚受刑人到署繳納
    附條件緩刑金額，卻於合法送達後仍無故不到，是已足認原
    宣告之緩刑難收其預期效果，而有執行刑罰之必要，爰依刑
    法第75條之1第1項第4款、刑事訴訟法第476條規定，聲請撤
    銷其緩刑之宣告等語。
二、緩刑宣告，得斟酌情形，命犯罪行為人向公庫支付一定之金
    額；又受緩刑之宣告而違反第74條第2項第1款至第8款所定
    負擔情節重大，足認原宣告之緩刑難收其預期效果，而有執
    行刑罰之必要者，得撤銷其緩刑宣告，刑法第74條第2項第4
    款、第75條之1第1項第4款分別定有明文。本條規定採裁量
    撤銷主義，賦予法院撤銷與否之權限，並規定在「足認原宣
    告之緩刑難收其預期效果，而有執行刑罰之必要」時，始撤
    銷緩刑宣告，亦即撤銷緩刑宣告與否，應以此要件為審認之
    標準。至於所謂「情節重大」，係指受刑人顯有履行負擔之
    可能，而隱匿或處分其財產、故意不履行、無正當事由拒絕
    履行或顯有逃匿之虞等情事而言。準此，上揭「得」撤銷緩
    刑之情形，法官應依職權本於合目的性之裁量，妥適審酌被
    告於緩刑期間內違反應遵守事項之情節是否重大，是否已難
    收其預期效果，而確有執行刑罰之必要，此與刑法第75條第
    1項所規定之強制撤銷，在合於該條項二款所定要件之一時
    ，就毋庸再行審酌其他情狀，即應逕予撤銷緩刑之情形不同
    。
三、查受刑人前因公共危險案件，經本院於109年12月30日，以1
    09年度交簡字第2371號簡易判決處有期徒刑2月，如易科罰
    金，以1,000元折算1日，緩刑2年，並應於判決確定之日起3
    個月內，支付公庫30,000元，於110年3月6日確定在案；另
    受刑人自109年12月11日起即出境未回等情，有上開刑事簡
    易判決書、臺灣高等法院被告前案紀錄表、入出境資訊連結
    作業查詢結果各1份在卷可稽，則此部分事實，均堪認定。
四、聲請人雖以受刑人自109年12月11日起出境迄今均未再返臺
    ，且聲請人以公示送達方式送達執行傳票，傳喚受刑人於11
    0年12月30日至臺灣彰化地方檢察署繳納附條件緩刑金額，
    復函請外交部條約法律司將執行傳票代為送達至受刑人填載
    於中華民國外籍勞工簽證申請表之國外住址（嗣因泰國郵局
    無法送達而檢還）後，受刑人亦未到署報到，認受刑人無支
    付公庫款項之可能，故已符合刑法第75條之1第1項第4款所
    定要件，而有執行刑罰之必要等語。然依刑事訴訟法第59條
    規定所為之公示送達，僅係法律上視為已經送達，並非真實
    送達，且執行傳票亦未經泰國郵局實際送達予受刑人，而受
    刑人於本案判決之日前即已離境，尚難期待其已知悉本案執
    行命令內容；又受刑人既係獲准來臺之外國人，其自我國出
    境本屬常情，自難逕以其於本案判決日前即已離境，在未釐
    清其離境原因或動機之下，遽以聲請人已就本案執行傳票為
    合法公示送達，即認受刑人本案判決宣告之緩刑難收其預期
    效果，而有執行刑罰之必要。另查本件受刑人之中華民國外
    籍勞工簽證申請表，上仍有填載受刑人之泰國本地電話號碼
    ，而現今科技發達、通訊方便，聲請人似非不可先試行聯絡
    受刑人並取得其泰國之連絡管道，給予受刑人陳述意見之機
    會，再依法行使裁量權以決定是否向法院聲請撤銷受刑人的
    緩刑宣告。末查，上開外籍勞工簽證申請表亦填載有受刑人
    之仲介公司、來臺後受雇公司等，亦可函詢上開公司受刑人
    之確切聯絡方式、受刑人離境之原因或動機、離境後是否可
    能續用，有無返臺可能等。然卷內並無聲請人曾嘗試取得受
    刑人實際在泰國之連絡管道並給予受刑人陳述意見之機會，
    以究明受刑人是否有原宣告之緩刑難收其預期效果而有執行
    刑罰之必要性，自難認聲請人已舉出具體事證釋明受刑人有
    違反前開判決緩刑宣告所定負擔情節重大之事實。從而，聲
    請人以受刑人有刑法第75條之1第1項第4款所定撤銷緩刑之
    原因，聲請撤銷受刑人之緩刑宣告，於法尚有未合，應予駁
    回。
五、依刑事訴訟法第220條，裁定如主文。
中　　華　　民　　國　　111 　年　　8 　　月　　11　　日
                  刑事第七庭  法  官  巫美蕙
以上正本證明與原本無異。
如不服本裁定，應於裁定送達後五日內向本院提出抗告狀(須附
繕本 )。
中　　華　　民　　國　　111 　年　　8 　　月　　11　　日
                              書記官  李政優